【裁判字號】    95,易,136
【裁判日期】    950505
【裁判案由】    竊盜
【裁判全文】
臺灣高雄地方法院刑事判決               95年度易字第136號
公  訴  人  臺灣高雄地方法院檢察署檢察官
被      告  丙○○
選任辯護人  劉啟輝律師
被      告  己○○
                    （現另案羈押於臺灣高雄看守所）
上列被告因竊盜案件，經檢察官提起公訴（94年度偵字第25602
號），被告於本院準備程序中為有罪之陳述，經合議庭裁定由受
命法官依簡式審判程序獨任審理，本院判決如下：
    主  文
丙○○、己○○共同連續攜帶兇器竊盜，丙○○處有期徒刑壹年
，己○○處有期徒刑捌月。扣案Ｔ字型扳手壹支沒收。
    事  實
一、丙○○前於民國94年間因竊盜案件，甫經本院於94年7 月22
    日，以94年易字第610 號判處有期徒刑6 月確定（未構成累
    犯），詎仍不知悔改，復基於意圖為自己不法所有之概括犯
    意，連續為下列竊盜犯行：(一)於94年10月22日下午4 時許，
    在高雄縣鳳山市○○○路與國昌路口，見余琇萍停放該處，
    車牌號碼ZIW-79 0號機車椅墊未蓋妥，徒手將椅墊掀開，竊
    取椅墊下方置物箱內余琇萍所有之手提包1 只【內有新台幣
    （下同）1 萬2 千3 百元、身分證、駕照、行照、健保卡、
    提款卡各1 張、信用卡8 張、存摺4 本、諾基亞及OKWAP 手
    機各1 支等物，損失財物價值共約3 萬元】。(二)於94年10月
    31 日 下午4 時許（起訴書誤載為下午6 時許），在高雄縣
    鳳山市○○路與海洋一路口，見庚○○所有皮包1 只，置於
    車牌號碼LDL-982 號機車腳踏板處，旋趁機徒手竊取該皮包
    （內有現金4 千元、健保卡、駕照、提款卡各1 張、信用卡
    6 張、摩托羅拉V6 35 型手機1 支）。丙○○竊盜得上開財
    物後，將現金取出花用殆盡，其餘物品則丟棄在高雄縣鳳山
    市鳳山溪國泰陸橋等處。
二、丙○○續承前概括犯意，並與己○○基於意圖為自己不法所
    有之犯意聯絡，由丙○○攜帶其所有，客觀上足以危害他人
    生命、身體安全，可供兇器使用之T 型扳手1 支，騎乘車牌
    號碼KCH-716 號重型機車後載己○○，2 人連續為下列竊盜
    犯行：(一)於94年11月3 日上午8 時許，在高雄縣鳳山市○○
    路○ 段小北百貨前，見戊○○停放該處，車牌號碼XJK-108
    號機車椅墊未蓋妥之際，由己○○在旁把風，丙○○下車掀
    開椅墊，竊取椅墊下方置物箱內戊○○側背包1 只（內有現
    金4 萬5 千元、身分證、健保卡各1 張、護照1 本、信用卡
    2 張等物）；(二)於94年11月3 日上午9 時50分許，在高雄市
    ○○○路清心冷飲站前，見甲○○停放該處，車牌號碼YTH-
    815 號輕型機車椅墊未蓋妥之際，亦由己○○在旁把風，丙○○下車掀開椅墊，竊取椅墊下方置物箱內背包1 只（內有
    現金1 千3 百元、身分證、健保卡、行照、駕照、提款卡、
    信用卡各1 張、隱形眼鏡1 副、易利信K7001 型手機1支）
    ；(三)於94年11月3 日上午10時30分許，在高雄縣鳳山市○○○路與國泰路口，見丁○○停放該處，車牌號碼XY-268 8號
    之自小客車車窗未關，由己○○在旁負責把風，丙○○伸手
    進入車內，竊取丁○○所有公事包1 只（內有半導體控制系
    統機密文件），且均於竊得上開財物後，旋騎乘機車離開現
    場，嗣於94年11月3 日上午11時許，丙○○、己○○在高雄
    縣鳳山市○○○路45巷31號前為警查獲，並扣得丙○○所有
    之Ｔ字型扳手1 支。
二、案經高雄縣政府警察局鳳山分局報請臺灣高雄地方法院檢察
    署檢察官偵查後起訴。
    理  由
一、按本件被告丙○○、己○○所犯係死刑、無期徒刑、最輕本
    刑為3 年以上有期徒刑以外之罪，其於準備程序就前揭被訴
    事實為有罪之陳述，經受命法官告知簡式審判程序之旨，並
    聽取其與公訴人之意見後，本院認無不得或不宜改依簡式審
    判程序進行之處，爰依刑事訴訟法第273 條之1 第1 項、第
    284 條之1 ，裁定本件由受命法官獨任進行簡式審判程序，
    合先敘明。
二、訊據被告丙○○、己○○對其曾在上揭時間、地點，連續竊
    取被害人財物等情，均坦承不諱，核與被害人余琇萍、庚○○、戊○○、甲○○、丁○○於警詢中證述其等財物遭竊等
    節相符，並有戊○○、甲○○、丁○○開具之贓物認領保管
    單3 紙、現場查獲相片4 張存卷可參，復有被告丙○○所有
    之T 型扳手1 支扣案足資佐證，綜上足認，被告2 人上開自
    白核與事實相符，自可採為認定事實之證據。本件事證明確
    ，被告上開連續竊盜犯行，堪以認定。
三、按刑法第321 條第1 項第3 款之攜帶兇器竊盜罪，係以行為
    人攜帶兇器竊盜為其加重條件，此所謂兇器，其種類並無限
    制，凡客觀上足對人之生命、身體、安全構成威脅，具有危
    險性之兇器均屬之，且祇須行竊時攜帶此種具有危險性之兇
    器為已足，並不以攜帶之初有行兇之意圖為必要（最高法院
    79年度台上字第5253號判決參照）。查被告2 人於94年11月
    3 日行竊時所攜帶之T 型扳手1 支，其前端為扁平狀之金屬
    材質製成，質地堅硬銳利等情，有前揭查獲現場相片所攝扳
    手外型可證，是在客觀上顯足已對人之生命、身體安全構成
    威脅，可供兇器使用。是被告丙○○單獨竊取被害人余琇萍
    、庚○○財物所為，係犯刑法第320 條第1 項之普通竊盜罪
    。被告2 人竊取被害人戊○○、甲○○、丁○○財物所為，
    係犯刑法第321 條第1 項第3 款之攜帶兇器加重竊盜罪。被
    告2 人就竊取被害人戊○○、甲○○、丁○○財物犯行間，
    互有犯意聯絡及行為分擔，為共同正犯，又被告丙○○先後
    所為5 次竊盜犯行，被告己○○先後所為3 次竊盜犯行，均
    時間緊接，方法相似，觸犯基本構成要件相同之罪名，顯係
    基於概括犯意反覆為之，為連續犯，應依刑法第56條規定，
    論以1 攜帶兇器加重竊盜罪。爰審酌被告2 人均正值青壯時
    期，不思勤奮工作，以賺取應得之報酬，竟以不勞而獲之手
    段行竊，且被告丙○○甫於94年間因竊盜案件，經本院於94
    年7 月22日，以94年易字第610 號判處有期徒刑6 月確定，
    有被告全國前案紀錄表1 紙存卷可參，竟於判決未久後，又
    為前開竊盜犯行，顯見毫無悔改之意，惟念被告2 人犯後尚
    知坦承犯行，態度尚佳等一切情狀，分別量處如主文所示之
    刑，以資懲儆。至扣案之扳手1 支，係被告丙○○所有，且
    為供本件犯罪所用之物，業經被告於本院審理中自承在卷，
    應依刑法第38條第1 項第2 款之規定，宣告沒收。
據上論斷，應依刑事訴訟法第273 條之1 第1 項、第299 條第1
項前段，刑法第28條、第56條、第321 條第1 項第3 款，第38
條第1 項第2 款，判決如主文。
本案經檢察官乙○○到庭執行職務。
中    華    民    國    95    年    5     月    5     日
                    刑事第十二庭  法  官  黃宗揚
以上正本證明與原本無異。
如不服本判決，應於收受送達後10日內向本院提出上訴書狀。
中    華    民    國    95    年    5     月    8     日
                                  書記官  王壹理
附錄本案論罪科刑法條全文：
刑法第321條
犯竊盜罪而有左列情形之一者，處六月以上、五年以下有期徒刑
：
一、於夜間侵入住宅或有人居住之建築物、船艦或隱匿其內而犯
    之者。
二、毀越門扇、牆垣或其他安全設備而犯之者。
三、攜帶兇器而犯之者。
四、結夥三人以上而犯之者。
五、乘火災、水災或其他災害之際而犯之者。
六、在車站或埠頭而犯之者。
前項之未遂犯罰之。


司法院資訊處製作；財團法人民間司法改革基金會備份。
